【裁判字號】    95,交訴,24
【裁判日期】    950926
【裁判案由】    過失傷害等
【裁判全文】
臺灣苗栗地方法院刑事判決              95年度交訴字第24號
公  訴  人  臺灣苗栗地方法院檢察署檢察官
被      告  甲○○
                    1號2樓
上列被告因過失傷害等案件，經檢察官提起公訴（94年度偵字第
4909 號） ，本院判決如下：
    主  文
甲○○駕駛動力交通工具肇事，致人受傷而逃逸，處有期徒刑捌
月。
被訴過失傷害部分，公訴不受理。
    事  實
一、甲○○明知原領之汽車駕駛執照被吊扣，尚在註銷期間（民
    國94年5 月10日起至95年5 月9 日止），不得駕駛車輛，竟
    仍於94年9 月19日凌晨2 時35分許，駕駛車牌號碼0213-HG
    號自用小客車，沿國道一號高速公路由南往北方向行駛中線
    車道，途經該路段北向121 公里100 公尺處（屬於苗栗縣造
    橋鄉轄區）時，應注意在高速公路上不得跨行車道，且車輛
    行駛時，駕駛人應注意車前狀況及兩車併行之間隔，並隨時
    採取必要之安全措施，而依當時情形，又無不能注意之情事
    ，竟疏於注意，未注意車前動態及保持安全間隔，而與外側
    車道之不明車輛疑似發生擦撞，致其車輛失控，撞及同向行
    駛於該路段內側車道上由丙○○所駕駛車牌號碼8J -8360號
    自用小客車，造成兩部車均撞及外側護欄後彈至外側路肩附
    近，並造成車上之乘客乙○○受有頭部損傷併頭皮挫傷、胸
    壁挫傷等傷害（甲○○涉犯過失傷害部分，業據撤回告訴，
    詳如後述）。甲○○肇事造成乙○○受傷，停車後詎未下車
    查看處理，竟急速翻越路肩護欄逃離現場，嗣經警據報到場
    且依據遺留現場之車牌號碼0213-HG 號自用小客車車籍資料
    而循線查獲。
二、案經乙○○訴由內政部警政署國道公路警察局第二警察隊報
    請臺灣苗栗地方法院檢察署檢察官偵查起訴。
    理  由
壹、證據能力
    按被告以外之人於偵查中向檢察官所為之陳述，除顯有不可
    信之情況者外，得為證據，刑事訴訟法第159 條之1 第2 項
    定有明文。告訴人乙○○、證人丙○○在檢察官偵查中所為
    之陳述，並無「顯有不可信」之情形，自得作為證據；此外
    ，被告對於道路交通事故現場圖、道路交通事故調查報告表
    、診斷證明書、舉發違反道路交通管理事件通知單、臺灣省
    竹苗區車輛行車事故鑑定委員會鑑定意見書、照片及告訴人
    乙○○、證人丙○○之警詢筆錄等證據之證據能力，均無爭
    執，依法自得作為證據，合先敘明。
貳、實體部分
一、訊據被告甲○○固不否認有於上開時、地駕駛車牌號碼0213
    -HG 號自用小客車並行經肇事路段等情，惟矢口否認有何肇
    事逃逸犯行，辯稱：當時係因另1 不明車輛行駛速度太慢，
    其欲超車，而閃對方大燈，遭對方挑釁故意擦撞，致其車輛
    失控，其並不知道撞到丙○○之車輛，其以為丙○○的車輛
    就是該挑釁之車輛，兩車停下來後，以為該車的人要下來尋
    仇，才趕快下車逃逸云云。經查：
（一）被告於所領駕駛執照尚在註銷期間，仍於上揭時、地駕駛
      車牌號碼0213-HG 號自用小客車，行駛於高速公路，且撞
      擊告訴人乙○○所搭乘由證人丙○○所駕駛之車牌號碼8J
      -8360 號自用小客車，告訴人因此受有頭部損傷併頭皮挫
      傷、胸壁挫傷等傷害，事後被告並未立即採取救護措施並
      向警察機關報告，反而下車趕緊翻越護欄逃逸等情，業據
      告訴人於警詢、偵查中及本院審理時指訴歷歷，並經證人
      丙○○於警詢、偵查中及本院審理時證述甚詳，復有道路
      交通事故現場圖、道路交通事故調查報告表（一）、（二
      ）、壢新醫院甲種診斷證明書、舉發違反道路交通管理事
      件通知單、車籍作業系統- 查詢認可資料、臺灣省竹苗區
      車輛行車事故鑑定委員會95年7 月10日竹苗鑑950384字第
      0955302604號函附鑑定意見書各1 份、車損及現場照片共
      計51張（含原本及翻印照片）等在卷可稽。
（二）被告辯稱係遭第3 人之車輛挑釁擦撞，才撞到證人丙○○
      之車輛，以為證人丙○○之車輛就是該輛車，因害怕報復
      而逃離現場，不知肇事致人受傷云云。訊之被告於偵查中
      供稱：「（你說被外側車子擦撞，該車是何顏色？）是淺
      綠色改裝車，有改裝過排氣管及尾翼。」等語（見偵查卷
      第63頁），然證人丙○○所駕駛之車輛係銀色，且車輛排
      氣管並未改裝亦無尾翼等情，有卷附證人丙○○之車輛受
      損照片可稽，可見被告所述擦撞其車輛之該車與證人丙○○所駕駛之車輛外型顯然不同，一般人均難有誤認之虞；
      再者，被告於本院審理時供稱：「（你翻越路肩護欄離開
      的時候，前方30公尺那台自小客車裡面的人出來了嗎？）
      我有看到1 個人影。」、「（男生女生？）我無法確定。
      」、「（他在做甚麼？）就下車。」、「（離開車子多遠
      ？）沒有很遠，剛下車。」等語（見本院卷第53頁），證
      人丙○○證稱：「（車禍現場只有你們兩部車輛停在路肩
      ？）對。」、「（車禍發生你下車的時候，手上有拿甚麼
      東西嗎？）沒有，我是空手。」等語（見本院卷第69頁）
      ，益見被告對於證人丙○○下車究係作何事情並不清楚，
      則被告如何「誤」以為證人丙○○係下車尋仇？是被告一
      再執前詞置辯，委無足採。
（三）又被告在高速公路上行駛，當時欲超車乙情，為被告所不
      否認，則被告當時所駕駛之車輛自屬疾駛，車速甚快，衡
      情，在此種狀況下，兩車撞擊所生之力道必然甚大，而足
      以對車內之駕駛人或乘客造成傷害，此為一般人所周知，
      被告與常人無異，對此自應知悉，而告訴人乙○○係因所
      乘坐由證人丙○○所駕駛之車輛遭被告所撞及，並因此受
      傷，已如前述，則被告肇事致人受傷之犯行甚為明確。
（四）綜上，被告所辯，顯係事後卸責之詞，不足採信，本件事
      證明確，被告之犯行應堪認定。
二、按汽車行駛高速公路，不得跨行車道；又汽車行駛時，駕駛
    人應注意車前狀況及兩車併行之間隔，並隨時採取必要之安
    全措施，高速公路交通管制規則第9 條第1 項第1 款及道路
    交通管理規則第94條第3 項分別定有明文。被告未遵守上揭
    規則而肇事逃逸，核其所為，係犯刑法第185 條之4 之駕駛
    動力交通工具肇事，致人受傷而逃逸罪。爰審酌被告所領駕
    駛執照尚在註銷期間，原不得駕駛車輛，竟不知警惕，仍駕
    駛車輛行駛於高速公路，漠視法紀，嚴重危及公眾往來危險
    ，且肇事後逃離現場，無視他人生命、身體安危，所生危害
    至鉅，雖就所犯過失傷害部分已與告訴人乙○○達成和解，
    有95年8 月25日本院95年度交附民字第33號和解筆錄1 份在
    卷可稽，惟犯後一再矢口否認犯行等一切情狀，量處如主文
    所示之刑。
三、公訴不受理部分：
    公訴意旨另認被告過失傷害乙○○部分，涉犯刑法第284 條
    第1 項前段之過失傷害罪嫌。按告訴乃論之罪，告訴人於第
    一審辯論終結前得撤回其告訴，又告訴經撤回者，應諭知不
    受理之判決，刑事訴訟法第238 條第1 項、第303 條第3 款
    定有明文。本件告訴人乙○○告訴被告甲○○過失傷害案件
    ，起訴書認被告係犯刑法第284 條第1 項前段之過失傷害罪
    ，依同法第287 條之規定，為告訴乃論。茲因被告與告訴人
    於95年8 月25日達成和解，且告訴人於同日當庭表示撤回告
    訴，有本院95年度交附民字第33號和解筆錄及本案95年8 月
    25 日 準備程序筆錄各1 份在附卷可稽，依照上開說明，爰
    不經言詞辯論，逕為諭知不受理之判決。
據上論斷，應依刑事訴訟法第299 條第1 項前段、第303 條第3
款，刑法第185 條之4，判決如主文。
本案經檢察官洪清秀到庭執行職務。
中    華    民    國    95    年    9     月    26    日
                  刑事第三庭  審判長法  官  柳章峰
                                    法  官  呂曾達
                                    法  官  林卉聆
以上正本證明與原本無異。
如不服本判決，應於判決送達後10日內向本院提出上訴狀（應抄
附繕本）。告訴人或被害人如對於本判決不服者，應具備理由請
求檢察官上訴，其上訴期間之計算係以檢察官收受判決正本之日
期為準。
                                    書記官  盧俊良
中    華    民    國    95    年    9     月    26    日
附錄論罪科刑之法條全文：
中華民國刑法第185條之4
駕駛動力交通工具肇事，致人死傷而逃逸者，處6 月以上5 年以
下有期徒刑。


司法院資訊處製作；財團法人民間司法改革基金會備份。
